pt-PT: Conjunto de bonecos Paper e magnéticos Conteúdo: Acessórios; Expositor; Figura(s) de boneca; Peças magnéticas; Placa de jogo magnética/caixa de lata; Roupas/peças de vestuário; Animais de estimação/animais; Cenário/fundo de brincar; Peças de autocolante reutilizáveis; Sapatos; Caixa de armazenamento; Outro
th: ตุ๊กตาทำจากกระดาษและแม่เหล็กที่รวมอยู่ในชุด: อุปกรณ์เสริม; ขาตั้งโชว์; ฟิกเกอร์ตุ๊กตา; ชิ้นส่วนแม่เหล็ก; กระดานเล่นแม่เหล็ก/กล่องดีบุก; ชุด/เสื้อผ้า; สัตว์เลี้ยง/สัตว์; ฉากเล่น/พื้นหลัง; ชิ้นส่วนสติกเกอร์ที่นำกลับมาใช้ซ้ำได้; รองเท้า; กล่องเก็บ; อื่นๆ
cs: Obsah sady papírových a magnetických panenek: Doplňky; Stojánek; Figurky panenek; Magnetické díly; Magnetická hrací deska / plechové pouzdro; Oblečení/doplňky; Zvířátka; Hrací scéna / pozadí; Znovupoužitelné samolepky; Boty; Úložné pouzdro; Jiné
zh-TW: 紙娃娃與磁性娃娃套組內容: 配件; 展示架; 娃娃公仔; 磁鐵片; 磁鐵遊戲板/鐵盒; 套裝/衣物; 寵物/動物; 遊戲場景/背景; 可重複使用的貼紙片; 鞋子; 收納盒; 其他
zh-CN: 纸质及磁性玩偶套装内容: 配饰; 展示架; 娃娃人偶; 磁性贴片; 磁性游玩板/铁盒; 服装/衣物; 宠物/动物; 游玩场景/背景; 可重复使用的贴纸件; 鞋子; 收纳盒; 其他
fi: Paperi- ja magneettinukkesarjan sisältö: Tarvikkeet; Näyttöteline; Nukkehahmo(t); Magneettiosat; Magneettinen leikkilauta / peltirasia; Asut/vaatekappaleet; Lemmikit/eläimet; Leikkimaisema/tausta; Uudelleenkäytettävät tarraosat; Kengät; Säilytyskotelo; Muu
vi: Nội dung bộ búp bê giấy và nam châm: Phụ kiện; Giá trưng bày; Búp bê; Mảnh nam châm; Bảng chơi nam châm/hộp thiếc; Trang phục/Quần áo; Thú cưng/Động vật; Khung cảnh/nền chơi; Hình dán có thể tái sử dụng; Giày; Hộp đựng; Khác
el: Χαρτί & μαγνητικό σετ κούκλας περιεχόμενο: Αξεσουάρ; Βάση προβολής; Φιγούρα/-ες κούκλας; Μαγνητικά κομμάτια; Μαγνητικός πίνακας παιχνιδιού/μεταλλική θήκη; Σύνολα/Κομμάτια ρούχων; Κατοικίδια/Ζώα; Σκηνικό/Φόντο; Επαναχρησιμοποιούμενα αυτοκόλλητα; Παπούτσια; Θήκη αποθήκευσης; Άλλο
de: Inhalt des Papier- und Magnetpuppensets: Zubehör; Aufsteller; Puppenfigur(en); Magnetische Teile; Magnetisches Spielbrett/Metalletui; Outfits/Kleidungsstücke; Haustiere/Tiere; Spielszene/Hintergrund; Wiederverwendbare Sticker; Schuhe; Aufbewahrungsbox; Sonstige
es: Set muñecos Paper y magnéticos contenido: Accesorios; Soporte de exhibición; Figuras de muñeca; Piezas magnéticas; Tablero de juego magnético/estuche de lata; Conjuntos/piezas de ropa; Mascotas/animales; Escena de juego/fondo; Piezas de pegatinas reutilizables; Zapatos; Estuche de almacenamiento; Otro
hu: Papír- és mágneses babakészlet tartalma: Kiegészítők; Bemutatóállvány; Babafigura/figurák; Mágneses darabok; Mágneses játéktábla/fémdoboz; Öltözetek/Ruhadarabok; Háziállatok/Állatok; Játékjelenet/Háttér; Újrahasználható matricák; Cipők; Tárolódoboz; Egyéb
ru: Набор Paper и магнитных кукол: Аксессуары; Подставка-витрина; Фигурки кукол; Магнитные детали; Магнитная доска/жестяной футляр; Наряды/элементы одежды; Питомцы/животные; Игровая сцена/фон; Многоразовые наклейки; Обувь; Футляр для хранения; Другое
bg-BG: Съдържание на комплект хартиени и магнитни кукли: Аксесоари; Стойка за показване; Фигурки на кукли; Магнитни части; Магнитно табло за игра/метална кутия; Тоалети/дрехи; Домашни любимци/животни; Сцена/фон за игра; Стикери за многократна употреба; Обувки; Кутия за съхранение; Друго
nl: Papieren & magnetische poppenset inhoud: Accessoires; Displaystandaard; Poppenfiguur/-figuren; Magnetische stukjes; Magnetisch speelbord/blikje; Outfits/kledingstukken; Huisdieren/dieren; Speeldecor/achtergrond; Herbruikbare stickerstukjes; Schoenen; Opbergkoffer; Overig
ko: 종이 및 자석 인형 세트 구성품: 액세서리; 전시 스탠드; 인형 피규어; 자석 조각; 자석 놀이판/틴 케이스; 의상/옷 조각; 반려동물/동물; 놀이 배경; 재사용 가능 스티커 조각; 신발; 보관 케이스; 기타
sl-SI: Vsebina kompleta papirnate in magnetne punčke: Dodatki; Stojalo za prikaz; Figure lutk; Magnetni kosi; Magnetna igralna plošča/pločevinasta škatlica; Obleke/kosi oblačil; Hišni ljubljenčki/živali; Igralna scena/ozadje; Kosi nalepk za večkratno uporabo; Čevlji; Etui za shranjevanje; Drugo
da: Indhold i papir- og magnetisk dukkesæt: Tilbehør; Udstillingsstander; Dukkefigur(er); Magnetiske dele; Magnetisk legebræt/blikæske; Tøjsæt/tøjdele; Kæledyr/dyr; Legescene/baggrund; Genanvendelige klistermærkedele; Sko; Opbevaringsæske; Andet
it: Contenuto del set di bambole di carta e magnetiche: Accessori; Espositore; Figure di bambole; Pezzi magnetici; Tavola magnetica/scatola in latta; Vestiti/capi d'abbigliamento; Animali domestici/animali; Scenario di gioco/sfondo; Adesivi riutilizzabili; Scarpe; Custodia; Altro
ja: Paperおよびマグネット人形セット: アクセサリー; ディスプレイスタンド; 人形フィギュア; マグネットピース; マグネットプレイボード/缶ケース; 衣装/服のピース; ペット/動物; プレイシーン/背景; 再利用可能なステッカーピース; 靴; 収納ケース; その他
en: Paper & magnetic doll set contents: Accessories; Display stand; Doll figure(s); Magnetic pieces; Magnetic play board/tin case; Outfits/Clothing pieces; Pets/Animals; Play scene/background; Reusable sticker pieces; Shoes; Storage case; Other
pl: Zawartość zestawu lalek papierowych i magnetycznych: Akcesoria; Stojak ekspozycyjny; Figurki lalek; Elementy magnetyczne; Magnetyczna plansza do gry/metalowe pudełko; Stroje/Ubrania; Zwierzątka; Scena do gry/tło; Naklejki wielokrotnego użytku; Buty; Etui do przechowywania; Inne
sv: Innehåll i pappers- och magnetdockeset: Tillbehör; Visningsställ; Dockfigurer; Magnetiska delar; Magnetisk speltavla/plåtask; Kläder/klädesplagg; Husdjur/djur; Lekscen/bakgrund; Återanvändbara klistermärken; Skor; Förvaringsask; Övrigt
nb: Settinnhold for papir- og magnetdukker: Tilbehør; Utstillingsstativ; Dukkefigur(er); Magnetiske deler; Magnetisk lekebrett / metalleske; Antrekk/klesplagg; Kjæledyr/dyr; Lekescene/bakgrunn; Gjenbrukbare klistremerker; Sko; Oppbevaringseske; Annet
pt-BR: Conteúdo do conjunto de bonecas de papel & magnéticas: Acessórios; Suporte de exibição; Figura(s) de boneca; Peças magnéticas; Tabuleiro de brincar magnético/caixa de lata; Visuais/peças de roupa; Animais de estimação/animais; Cenário de brincadeira/fundo; Adesivos reutilizáveis; Sapatos; Estojo de armazenamento; Outro
tr: Kâğıt ve manyetik bebek seti içeriği: Aksesuarlar; Sergileme standı; Bebek figürleri; Manyetik parçalar; Manyetik oyun tahtası/teneke kutu; Kıyafetler/giysi parçaları; Evcil hayvanlar/hayvanlar; Oyun sahnesi/arka plan; Yeniden kullanılabilir çıkartma parçaları; Ayakkabılar; Saklama kutusu; Diğer
lt-LT: Popierinių ir magnetinių lėlių rinkinio turinys: Priedai; Eksponavimo stovas; Lėlės figūrėlė (-ės); Magnetinės detalės; Magnetinė žaidimų lenta / skardinė dėžutė; Apranga / drabužių detalės; Gyvūnai; Žaidimo scena / fonas; Daugkartinio naudojimo lipdukų detalės; Batai; Laikymo dėžutė; Kita
ro-RO: Conținut al setului de păpuși de hârtie și magnetice: Accesorii; Stand de expunere; Figurine păpuși; Piese magnetice; Tablă de joacă magnetică/cutie metalică; Ținute/Piese de îmbrăcăminte; Animale de companie; Scenă de joacă/decor; Stickere reutilizabile; Pantofi; Cutie de depozitare; Altele
sk-SK: Obsah súpravy papierových a magnetických bábik: Príslušenstvo; Stojan na vystavenie; Figúrky bábik; Magnetické dieliky; Magnetická hracia doska / plechový kufrík; Oblečenie/kusy odevu; Zvieratká/zvieratá; Hracia scéna / pozadie; Znovupoužiteľné nálepky; Topánky; Kufrík na uskladnenie; Iné
hr-HR: Sadržaj seta papirnih i magnetskih lutki: Dodaci; Stalak za izlaganje; Figure lutki; Magnetski dijelovi; Magnetska ploča za igru / metalna kutija; Odjevne kombinacije / komadi odjeće; Ljubimci/životinje; Scena za igru / pozadina; Komadi višekratnih naljepnica; Cipele; Kutija za pohranu; Ostalo
fr: Contenu de l’ensemble de poupées en papier ou magnétiques: Accessoires; Présentoir; Figurine(s) de poupée; Pièces magnétiques; Plateau de jeu magnétique/boîte en métal; Tenues/vêtements; Animaux de compagnie/animaux; Scène de jeu/décor; Autocollants réutilisables; Chaussures; Boîte de rangement; Autre